Eduardo Sainz López

contacto@eduardosainz.es

RESUMEN

Residente en Madrid, trabajo desde 2007 como desarrollador front-end, especializándome en el desarrollo y maquetación de interfaces web.

Nivel avanzado en accesibilidad WCAG, plantillas (nunjucks, pug ...), optimización / automatización de recursos con (webpack, gulp, vite), y diseños responsive.

Experiencia trabajando en equipos multidisciplinares con entornos ágiles en **proyectos internos y externos**; desde instituciones gubernamentales a grandes grupos empresariales. Desarrollo de interfaces en **javascript**, **java**, **php** o **python**, sobre diferentes frameworks y librerías.

EXPERIENCIA

Paradigma Digital, Agosto 2016 - actualidad

- <u>Funciones</u>: Desarrollo y maquetación de interfaces de usuario sobre distintos lenguajes como javascript (vue, react, angular), java (spring), php o python (django).
- <u>Proyectos</u>: Telefónica, Repsol, Inditex, Ayto.
 Madrid ...

BQ, Diciembre 2013 - mayo 2016

- <u>Funciones</u>: Desarrollo y maquetación de interfaces de los proyectos y servicios internos de bq.
- <u>Proyectos</u>: Nubico, Bitbloq, eBiblio.

Technosite (Ilunion), Mayo 2008 - diciembre 2013

- <u>Funciones</u>: Desarrollador en el área front-end, auditorías y mejoras de accesibilidad y usabilidad web.
- <u>Proyectos</u>: Agencia Tributaria, Bankinter, FCC, Gen. Catalunya.

HABILIDADES TÉCNICAS

- Motor de plantillas: nunjucks, Pug, Handlebars, etc.
- Preprocesador de estilos: PostCSS, Sass/scss.
- Automatización/compilación: Gulp, Webpack, Vite.
- Diseño responsivo.
- Usabilidad y accesibilidad.
- Vanilla JavaScript.
- Animaciones CSS y archivos vectoriales.
- Control de código: git [GitHub / GitLab / sourcetree]
- Gestión de paquetes: NPM / Yarn.
- Prototipado: Figma, Penpot, Zeplin, Invision.

FORMACIÓN

- Clean code / Vue Paradigma, 2022
- Accesibilidad web Technow, 2019
- JavaScript para profesionales Redradix, 2016
- Responsive design Redradix, 2014
- SEO, SEM y Analítica Web IEBS, 2013
- Máster en desarrollo aplicaciones web CEI, 2006-2007
- Técnico Superior Admin. Sistemas Informáticos I.E.S Palomeras, 2003-2005